【裁判字號】    98,上易,401
【裁判日期】    980305
【裁判案由】    竊盜
【裁判全文】
臺灣高等法院臺中分院刑事判決         98年度上易字第401號
上  訴  人
即  被  告  甲○○
                    弄22號
                    現另案
上列上訴人因竊盜案件，不服臺灣臺中地方法院97年度易字第
4862號中華民國98年1月23日第一審判決（起訴案號：臺灣臺中
地方法院檢察署97年度偵字第19950、19951號），提起上訴，本
院判決如下：
    主  文
上訴駁回。
    理  由
一、按依刑事訴訟法第三百五十條、第三百六十一條、第三百六
    十二條、第三百六十七條規定，不服地方法院之第一審判決
    而上訴者，須提出上訴書狀，並應敘述具體理由，為上訴必
    備之程式；其所提出之書狀未敘述上訴理由，或僅曾以言詞
    陳述上訴理由者，均應於上訴期間屆滿後二十日內補提理由
    書於第一審法院。第一審法院經形式審查，認逾期未補提上
    訴理由者，應定期間先命補正；逾期未補正者，為上訴不合
    法律上之程式，應以裁定駁回。倘已提出上訴理由，但所提
    非屬具體理由者，則由第二審法院以上訴不合法律上之程式
    ，判決駁回。而所謂具體理由，必係依據卷內既有訴訟資料
    或提出新事證，指摘或表明第一審判決有何採證認事、用法
    或量刑等足以影響判決本旨之不當或違法，而構成應予撤銷
    之具體事由，始克當之（例如：依憑證據法則具體指出所採
    證據何以不具證據能力，或依憑卷證資料，明確指出所為證
    據證明力之判斷如何違背經驗、論理法則）；倘僅泛言原判
    決認定事實錯誤、違背法令、量刑失之過重或輕縱，而未依
    上揭意旨指出具體事由，或形式上雖已指出具體事由，然該
    事由縱使屬實，亦不足以認為原判決有何不當或違法者（例
    如：對不具有調查必要性之證據，法院未依聲請調查亦未說
    明理由，或援用證據不當，但除去該證據仍應為同一事實之
    認定），皆難謂係具體理由，俾與第二審上訴制度旨在請求
    第二審法院撤銷、變更第一審不當或違法之判決，以實現個
    案救濟之立法目的相契合，並節制濫行上訴（最高法院九十
    七年度臺上字第八九二號刑事判決意旨參照）。
二、經查本案上訴人即被告甲○○不服原審判決提起上訴，其上
    訴狀所載理由略謂：被告坦承伊確有為如原審判決附表編號
    八及十所示之犯行不諱，惟矢口否認公訴人所指如原審判決
    附表編號一至七、九所示之犯行，被告所稱員警王聖凱先行
    調取如原審判決附表編號一至七、九所示被害人筆錄向被告
    恫嚇，要被告坦承該如原審判決附表編號一至七、九所示犯
    行之事實，應予調查云云。經查：被告於原審即已辯稱「上
    開原審判決附表編號一至七、九所示之犯行，係員警王聖凱
    先行提出被害人筆錄恫嚇要伊承認，伊始於警詢及偵查中供
    承所有犯行」云云，核與其上訴理由相同，惟業據原審傳訊
    證人即承辦員警王聖凱於原審審理中所否認，證人即承辦員
    警王聖凱並於原審具結供証在卷，足認證人即承辦員警王聖
    凱等人於被告自行供出竊取被害人乙○○住處財物之前，尚
    不知被害人乙○○住處有何遭竊情事，自無提出被害人乙○
    ○警詢筆錄等相關資料恫嚇被告之可能。準此，證人即承辦
    員警王聖凱等人確係依據被告指認如附表編號一至七、九所
    示之現場後，始查悉確有該等被害人遭竊，再行調出被害人
    筆錄核對，並通知被害人乙○○製作筆錄確認被害人乙○○
    住處確曾遭竊後，再為被告製作上開警詢筆錄，至為明確，
    堪認被告上開事後所辯，為卸責之詞，無足採信，而以被告
    於警詢及偵查中所為自白，為可採信之事實，業經原審法院
    已詳為調查，原審並已詳敘被告上開所辯核與其上訴同一所
    辯之不足採信之理由。茲審查被告上訴意旨並未就原判決認
    事用法另有何不當之處，為具體指摘，核之上揭說明，應認
    其上訴違背法律上之程式，應予以駁回，爰依刑事訴訟法第
    367條前段及第372條之規定，不經言詞辯論，判決如主文。
中    華    民    國    98    年    3     月    5     日
            刑事第二庭    審判長法  官  李  璋  鵬
                                法  官  胡  忠  文
                                法  官  蕭  錦  鍾
以上正本證明與原本無異。
不得上訴。
                                書記官  吳  雅  菁
中    華    民    國    98    年    3     月    6     日


司法院資訊處製作；財團法人民間司法改革基金會備份。
